【裁判字號】    92,簡上,59
【裁判日期】    920602
【裁判案由】    動產擔保交易法
【裁判全文】
臺灣板橋地方法院刑事判決                          九十二年度簡上字第五九號
    上  訴  人
    即  被  告  甲○○
右列上訴人因違反動產擔保交易法案件，不服本院九十一年度板簡字第一九四六號中
華民國九十一年十二月三十一日所為第一審簡易判決（聲請處刑案號：九十一年度偵
字第一五一二八號），提起上訴，本院管轄第二審之合議庭判決如左︰
    主  文
上訴駁回。
甲○○緩刑年。
    事  實
一、本案經本院審理結果，認第一審以上訴人即被告甲○○所為係犯動產擔保交易法
    第三十八條之罪，判處有期徒刑三月，如易科罰金，以三百元折算一日，其認事
    用法均無違誤，量刑亦屬適當，應予維持，並引用第一審判決書記載之事實、證
    據及理由。
二、上訴人即被告甲○○上訴意旨略以：伊並未有任何為自己不法所利益之意圖，僅
    因本身經濟能力無法一次繳清貸款金額，偶有一次延欠，目前伊已按期繳納貸款
    金額，原審未就本案事實調查清楚，即遽認伊遷移標的物，實有違誤云云。惟查
    ：依卷附被告與台新國際商業銀行股份有限公司（下簡稱台新銀行）所簽訂車輛
    動產抵押契約書第七條第一項約定：「甲方（即被告）應將占有本件動產抵押車
    輛之地點通知乙方（即台新銀行），且非經乙方書面同意並辦理動產抵押變更登
    記者，甲方不得任意遷移本件抵押車輛」，而前開車輛所在地係同債務人地址，
    即台北縣三峽鎮○○路三六七巷一弄六號五樓，亦為動產抵押設定登記申請書所
    載明，從而，被告對於不得任意遷移上開抵押車輛自應知之甚明。又被告自民國
    九十年十一月十七日起即未繳納分期貸款本息，台新銀行因此寄發存證信函載明
    因被告遲延繳款，依雙方契約約定需一次清償全部貸款，如未立即結清，將逕行
    取回車輛，嗣台新銀行遍尋系爭標的車輛無著等情，業據告訴代理人袁應恆、林
    琪指述綦詳，並有繳款明細及存證信函影本各一紙在卷可稽，亦為被告所是認，
    並自承其係將上開車輛放在朋友家中，係在台新銀行提出告訴後，始告知車輛所
    在地等語，則被告未得告訴人台新銀行之同意，且明知台新銀行因其未履行債務
    欲取回車輛，仍擅自將其上開處分權受有限制之抵押標的物任意遷移，對於台新
    銀行將因此而受有損害，被告實難諉為不知，揆諸前揭說明，其不法利益之意圖
    已臻明顯，是被告前開辯解，委不足採，其任意指摘原判決違誤，自無可取，其
    上訴為無理由，應予駁回。末查，被告前未曾受有期徒刑以上刑之宣告，有臺灣
    高等法院被告全國前案紀錄表附卷可稽，其因一時失慮致觸刑章，犯後已與告訴
    人台新銀行達成和解，分期償還欠款，業據告訴代理人林琪在本院訊問時指述綦
    詳，經此偵審程序及刑之宣告後，當已知所警惕，信無再犯之虞，本院認所宣告
    之刑，以暫不執行為適當，爰併予宣告緩刑三年，以啟自新。
據上論斷，應依刑事訴訟第四百五十五條之一第一項、第三項、第三百六十八條、第
三百七十三條，刑法第七十四條第一款，判決如主文。
本案經檢察官壽勤偉到庭執行職務
中      華      民      國    九十二    年      六      月      二      日
                                      臺灣板橋地方法院刑事第六庭
                                          審判長  法  官  蔡  新  毅
                                                  法  官  黎  錦  福
                                                  法  官  王  士  珮
右正本證明與原本無異。
不得上訴。
                                                  書記官  程  欣  怡
中      華      民      國    九十二    年      六      月      二      日
附錄本件論罪科刑法條全文：
動產擔保交易法第三十八條
動產擔保交易之債務人，意圖不法之利益，將標的物遷移、出賣、出質、移轉、抵押
或為其他處分，致生損害於債權人者，處三年以下有期徒刑、拘役或科或併科六千元
以下之罰金。


司法院資訊處製作；財團法人民間司法改革基金會備份。
